【裁判字號】    90,訴,414
【裁判日期】    900919
【裁判案由】    損害賠償
【裁判全文】
臺灣士林地方法院民事判決  九十年度訴字第四一四號
    原      告  甲○○
    被      告  乙○○
右當事人間刑事附帶民事訴訟請求損害賠償事件，經本院刑事第二審合議庭移送本院
審理，本院判決如左：
    主      文
被告應連帶給付原告新臺幣陸拾伍萬零柒佰拾元，及自民國八十九年十一月三日起
至清償日止，按年息百分之五計算之利息。
原告其餘之訴駁回。
訴訟費用由被告連帶負擔二分之一；餘由原告負擔。
本判決第一項於原告以新臺幣貳拾壹萬柒仟元為被告供擔保後，得假執行。
原告其餘假執行之聲請駁回。
    事實及理由
一、本件被告等經合法通知，均未於最後言詞辯論期日到場，核無民事訴訟法第三百
    八十六條所列各款情形，爰依原告之聲請，由其一造辯論而為判決。
二、本件原告主張被告乙○○係被告宏泉交通股份有限公司僱用之貨車司機，於民國
    八十八年八月十七日上午十時三十分，駕駛車號ＭＸ─０一五號聯結車沿台北市
    南港區○○路北向行駛，途經南深路南深幹二０ＤＥ四五Ｂ七七二九前，疏未注
    意保持行車安全間隔，致擦撞同向右側由原告所騎乘之車號ＥＦＳ─八五二號輕
    機車，原告因而跌倒遭被告乙○○所駕車輛輾過，致受有左上臂、前臂嚴重壓碎
    傷、合併肌肉壞死、皮膚缺損等傷害，經台灣士林地方法院檢察署檢察官聲請簡
    易判決處刑後，最終經本院刑事第二審合議庭以被告乙○○從事業務之人，因業
    務上之過失傷害人，判處有期徒刑二月確定。但原告因本件車禍受傷，致支出醫
    藥費，且受傷後無法工作，且因左上臂路嚴重壓碎，精神極為痛苦，爰依侵權行
    為損害賠償法律關係，請求被告連帶給付原告新台幣（下同）一百三十萬一千六
    百四十四元，及自起訴狀繕本送達翌日起至清償日止，按年息百分之五計算之利
    息。
三、被告宏泉交通股份有限公司未於言詞辯論期日到場，亦未提出書狀作何聲明或陳
    述。另被告乙○○則以：原告請求金額過高，且車禍當時原告仍為學生，應無工
    作所得，不應請求工作損失等語置辯，並聲明駁回原告之訴。
四、原告主張上揭事實，業據原告提出台灣士林地方法院檢察署檢察官聲請簡易判決
    處刑書、本院八十九年度交簡字第三九四號刑事簡易判決書、本院八十八年度交
    聲字第三四五號交通事件裁定書影本各一份，及診斷證明書影本六件為證，並為
    被告乙○○所不爭執，且經本院調借上述刑事案卷核閱無誤，堪信為真實。
五、按因故意或過失，不法侵害他人之權利者，負損害賠償責任；不法侵害他人之身
    體或健康者，對於被害人因此喪失或減少勞動能力，或增加生活上之需要時，應
    負損害賠償責任；不法侵害他人之身體、健康、名譽、自由、信用、隱私、貞操
    ，或不法侵害其他人格法益而情節重大者，被害人雖非財產上之損害，亦得請求
    賠償相當之金額；又受僱人因執行職務，不法侵害他人之權利者，由僱用人與行
    為人連帶負損害賠償責任。民法第一百八十四條第一項前段、第一百九十三條第
    一項、第一百九十五條第一項前段、第一百八十八條第一項前段分別定有明文。
    本件原告因被告乙○○之過失傷害行為致其身體受有上開傷害，已如前述，是原
    告自得依前揭規定請求被告連帶賠償損害，茲就原告請求被告賠償費用，是否應
    予准許，分述如次：
（一）醫療費用十四萬五千六百四十四元部分：
      原告主張其因車禍受傷所支出之醫藥費用計十四萬五千六百四十四元之事實，
      業據其提出台北市立萬芳醫院醫療費用收據影本二紙為證，其中除證明書費一
      百八十四元外，均為治療上之必要之費用，被告乙○○對此亦不爭執，自應准
      許之，其餘證明書費一百八十四元則非治療上之必要費用，不應准許。
（二）減少工作能力損害十五萬六千元部分：
      原告主張原擔任正全輪胎行修護學員，每月薪資一萬二千元，因車禍致十三個
      月無法工作，並提出證明書一紙為憑，雖被告乙○○辯稱原告仍係學生，應無
      工作收入，惟原告於八十八年六月間即自台北市私立協和高級工商職業學校畢
      業，有原告所提畢業證書影本可按，堪認原告確已畢業開始工作。且本院向台
      北市立萬芳醫院函詢原告受傷復原狀況，據該院答稱：原告於八十八年八月十
      七日因嚴重左手臂壓碎傷合併肌肉壞死，於八十八年八月十七日急診住院開刀
      ，同年八月廿八日皮膚移植手術，同年十月廿六日重建手術，至八十八年十一
      月八日始出院，需休養一年始可從事輕度勞力工作，有該院九十年七月十三日
      回函一紙在卷可憑，則自八十八年八月十七日車禍起，至八十八年十一月八日
      出院後一年即八十九年十一月七日止，原告長達十六個月無法工作，則其請求
      所減少之十三個月，每月一萬二千元之工作收入，即無不合，應予准許。
（三）精神慰藉金一百萬元部分：
      原告主張原有固定工作，且四肢健全，卻因被告之過失致左上臂、前臂嚴重壓
      碎傷、合併肌肉壞死、皮膚缺損，精神極為痛苦，而請求精神慰撫金一百萬元
      ，本院斟酌原告原係就讀汽車科，受傷時甫滿十八歲，影響未來就業發展及生
      活，且因本次車禍歷經三次手術治療，身體及精神上之受有極大痛苦，及被告
      係貨運公司及駕駛等情形，認為原告於請求被告賠償一百萬元慰撫金，尚屬公
      允，應予准許。
六、按損害之發生或擴大，被害人與有過失者，法院得減輕賠償金額或免除之，民法
    第二百十七條第一項定有明文。查本件車禍肇事原因固為被告駕車疏未注意保持
    行車安全間隔，致擦撞同向右側由原告所騎乘之機車，惟當時原告於劃有分向限
    制線不得超車路段，違規自被告車輛右側超前至其聯結車右後車輪處併行前進，
    亦為肇事原因等情，業經本院調閱刑事案卷核閱無誤（本院八十九年度交簡上字
    第三七號），並有該案卷所附道路交通事故調查報告表、現場照片可按，原告就
    本件車禍之發生亦有過失。經審酌兩造違反道路交通規則之嚴重性、兩造預防事
    故發生之可能性、造成侵權行為結果之主動性，及原告所受損害等情狀，本院認
    被告對原告所負賠償責任以減輕二分之一為宜。
七、綜上所述，原告得請求被告賠償之醫療費用、減少工作能力損害及精神慰撫金本
    為一百三十萬一千四百六十元，因與原告之過失相抵，應予核減為六十五萬零七
    百三十元。從而，原告依侵權行為損害賠償之法律關係，請求被告連帶給付六十
    五萬零七百三十元，及自被告收受起訴狀繕本之翌日即八十九年十一月三日起至
    清償日止，按年息百分之五計算之利息，為有理由，應予准許；逾此範圍之請求
    ，則無理由，應予駁回。
八、原告陳明願供擔保，聲請宣告假執行，經核其勝訴部份，核無不合，爰酌定相當
    之擔保金額宣告之；其餘假執行之聲請，因訴之駁回而失所附麗，不予准許。
九、據上論結，本件原告之訴為一部有理由，一部無理由，依民事訴訟法第七十九條
    但書、第八十五條第二項，判決如主文。
中      華      民      國      九十      年      九      月    十九    日
                                臺灣士林地方法院民事第二庭
~B審判長法  官  俞慧君
~B      法  官  黃心賢
~B      法  官  詹朝傑
右為正本，係照原本作成。
如對本判決上訴應於判決送達後廿日內向本院提出上訴狀。
中      華      民      國      九十      年      九      月  二十四    日
~B  法院書記官  黃秀雲


司法院資訊處製作；財團法人民間司法改革基金會備份。
